【裁判字號】    97,交聲,797
【裁判日期】    970430
【裁判案由】    聲明異議
【裁判全文】
臺灣臺中地方法院交通事件裁定         97年度交聲字第797號
原處分機關  交通部公路總局臺中區監理所豐原監理站
異議人即
受處分人    甲○○○
上列受處分人因違反道路交通管理處罰條例案件，對於交通部公
路總局臺中區監理所豐原監理站於民國97年2月29日所為之處分
（原處分案號：豐監稽違字第裁63-F00000000號）聲明異議，本
院裁定如下：
    主  文
異議駁回。
    理  由
一、原處分機關交通部公路總局臺中區監理所豐原監理站略以：
    受處分人即異議人甲○○○（下稱受處分人）駕駛B2-5962
    號自用小客車，於民國96年11月5日13時05分許，在台13線
    52.6公里處，因「汽車駕駛人行車速度，超過規定之最高時
    速未滿20公里」之違規，經苗栗縣警察局以違反道路交通事
    件通知單（單號：苗縣警交字第F00000000號）逕行舉發，
    嗣經受處分人到案申訴，原處分機關函請原舉發單位調查結
    果，仍認受處分人有前開違規行為，原處分機關乃依道路交
    通管理處罰條例第40條規定裁處罰鍰新臺幣（下同）1600元
    整，逾期則依裁決書處罰主文規定裁處，於法並無不合等語
    。
二、本件聲明異議意旨略以：受處分人甲○○○(1)違規單及相片
    均無收到，且相片日期不清楚且場景有點不同、(2)剛下高速
    公路又要上高架橋，時速上難免有時差請原諒、(3)伊很守時
    很守法，都在限速內不會有太多的誤差請查明，爰依法聲明
    異議云云。
三、按處理違反道路交通管理事件，有關文書送達之程序，依行
    政程序法之規定，違反道路交通管理事件統一裁罰基準及處
    理細則第5條訂有明文。而行政程序法中對於文書送達，於
    應受送達人之住居所、事務所或營業所為之。但在行政機關
    辦公處所或他處會晤應受送達人時，得於會晤處所為之；於
    應送達處所不獲會晤應受送達人時，得將文書付與有辨別事
    理能力之同居人、受僱人或應送達處所之接收郵件人員；又
    送達不能依前二條規定為之者, 得將文書寄存送達地之地方
    自治或警察機關，並作送達通知書兩份，一份黏貼於應受送
    達人住居所、事務所、營業所或其就業處所門首，另一份交
    由鄰居轉交或置於該送達處所信箱或其他適當位置，以為送
    達。前項情形，由郵政機關為送達者，得將文書寄存於送達
    地之郵政機關。寄存機關自收受寄存文書之日起，應保存3
    個月，行政程序法第72條第1項、第73條第1項、第74條分別
    定有明文。次按汽車駕駛人，行車速度，超過規定之最高時
    速，或低於規定之最低時速，除有第43條第1項第2款情形外
    ，處新台幣1千元以上2千4百元以下罰鍰，道路交通管理處
    罰條例第40條亦定有明文。經查：
  (一)本件受處分人所有之B2-5962號自用小客車，於96年11月5日
    13時05分許，在台13縣52.6公里處，因「汽車駕駛人行車速
    度，超過規定之最高時速未滿20公里」之違規，經苗栗縣警
    察局逕行舉發等情，有苗栗縣警察局97年2月15日苗警交字
    第0970006180號函、交通部公路總局臺中區監理所豐原監理
    站違規查詢報表暨苗栗縣警察局提供之採證照片附卷可稽。
    而本件原舉發單位所為苗縣警交字第F00000000號舉發通知
    單，委由郵政機關送達至受處分人臺中縣后里鄉○里村○○
    路99巷1弄22號住所，因未獲會晤本人亦無受領文書之同居
    人、受雇人或應受送達處所接收郵件人員，而依法辦理寄存
    送達，並於96年12月6日將上開舉發通知單寄存於臺中后里
    郵局，此亦有苗栗縣警察局寄存送達證書影本1紙在卷可佐
    。又本件受處分人甲○○○之戶籍自91年3月26日起即遷入
    其上開臺中縣后里鄉○里村○○路99巷1弄22號地址迄今未
    改變，亦有受處分人之個人基本資料查詢結果1紙在卷可憑
    ，是原處分機關以寄存送達之方式，向受處分人設籍之臺中
    縣后里鄉○里村○○路99巷1弄22號處為送達，核無違誤，
    是本件舉發通知單已合法寄存送達，縱應受送達人實際上未
    領取郵件，仍不影響原已發生之送達效力。
  (二)雖受處分人一再辯稱其相當守法，均在限速內行駛云云，然
    依卷附舉發違規照片所示，以肉眼即可明確觀得照片內之車
    輛確為受處分人所有之B2-5962號自小客車，照片左上側復
    有以黃體字標示之「073KM/H」、「13：05：54 05.11.07」
    等舉發之時間、測得之時速之資料，從而受處分人前開均在
    限速內行駛等辯詞，委無可採。又該違規地點係屬雷達測速
    照相，測速設備每年均有定期檢驗，其拍攝原理係以車輛通
    過雷達感應區經電腦感應計算而得，如速度未超過設定速度
    ，儀器不會感應拍照。再者，本件舉發違規超速所使用之雷
    達自動測速照相儀器，業經經濟部標準檢驗局於96年9月26
    日檢定合格，並於同日發給檢定合格書，有效日期至97年9
    月30日等情，亦有經濟部標準檢驗局J00000000號雷達測速
    儀檢定合格證書1紙在卷可稽，而本件舉發日期為96年11月5
    日，顯見員警舉發受處分人甲○○○所有之車輛違規之時，
    該雷達自動測速照相儀器尚在前開檢定合格證書之有效期間
    內，而該儀器之運作功能既屬正常，且舉發拍照過程亦無瑕
    疵，是員警依該雷達測速照相儀器固有性能所測得之車速數
    據，自足作為舉發受處分人超速違規之具體憑證，殆無疑義
    ；況依卷附舉發照片所示，受處分人迭於96年4月14日、96
    年5月21日、96年11月5日在同一地點遭照相取締超速違規3
    次，每次相隔1月至半年許，車速均達時速70公里以上，顯
    見受處分人遭照相取締並非偶一發生，測速機器屢次均發生
    故障之機率甚低。從而，受處分人於前開時、地超速行駛之
    事實，係經執勤員警以定點設置之雷達測速儀器所測得，乃
    以科學儀器取得之證據資料，足資證明受處分人超速行駛之
    違規情事。此外，本院經查亦無任何證據資料足資證明執勤
    員警有捏造、違法取締之情事，則執勤員警本其加強道路交
    通管理、維護交通秩序、確保交通安全職責所為之逕行舉發
    ，自應受到合法、正確而真正之推定。況受處分人至今亦未
    能舉出對其有利之證據供本院參卓，是受處分人超速行駛違
    規之情，堪以認定。其指摘原舉發不當，尚屬無據。
四、綜上所述，足認本件受處分人確有於上述時、地超速行駛之
    違規事實，故受處分人上開所辯，要係卸責之詞，尚無可採
    。從而，原處分機關所為之處分，並無違法不當，本件異議
    為無理由，應予駁回。
五、據上論斷，應依道路交通管理處罰條例第87條第2項、道路
    交通案件處理辦法第19條，裁定如主文。
中    華    民    國    97    年     4    月    30    日
                  臺灣臺中地方法院交通法庭
                      法  官  吳崇道
上正本證明與原本無異。
如不服本裁定，應於送達後5日內，向本院提出抗告狀。
                      書記官  黃舜民
中    華    民    國    97    年     4    月    30    日


司法院資訊處製作；財團法人民間司法改革基金會備份。
